【裁判字號】    97,訴,3354
【裁判日期】    970930
【裁判案由】    毒品危害防制條例
【裁判全文】
臺灣板橋地方法院刑事判決              97年度訴字第3354號
公  訴  人  臺灣板橋地方法院檢察署檢察官
被      告  甲○○
上列被告因毒品危害防制條例案件，經檢察官提起公訴（97年度
毒偵字第6225號），本院裁定改用簡式審判程序審理，判決如下
：
    主  文
甲○○施用第一級毒品，累犯，處有期徒刑捌月。
    事  實
一、甲○○前於民國87年間因施用毒品案件，經本院裁定送觀察
    、勒戒後，認無繼續施用毒品之傾向，於87年9 月24日釋放
    出所，並由臺灣板橋地方法院檢察署檢察官於87年9 月24日
    以87年度偵字第19771 號為不起訴處分確定。復於同年間因
    施用毒品案件，經臺灣臺北地方法院裁定送觀察、勒戒後，
    認有繼續施用毒品之傾向，改裁定送強制戒治，於88年11月
    18日停止戒治出所，所餘期間付保護管束，88年12月3 日強
    制戒治期滿，並經臺灣臺北地方法院於88年3 月4 日以88年
    度訴字第276 號判處有期徒刑8 月確定。又於92年間因施用
    毒品案件，經本院於93年1 月30日以93年度訴字第18號判處
    有期徒刑1 年5 月，嗣經臺灣高等法院於93年5 月5 日以93
    年度上訴字第802 號判處上訴駁回確定。再於95年間因施用
    毒品案件，經本院於95年12月12日以95年度訴字第2977號判
    處有期徒刑7 月確定。繼於96年間因施用毒品案件，經臺灣
    宜蘭地方法院於96年5 月15日以96年度訴字第161 號判處有
    期徒刑8 月確定，上開2 罪嗣經臺灣宜蘭地方法院裁定各減
    為有期徒刑3 月又15日、4 月確定。上開2 罪接續執行，甫
    於96年11月11日執行完畢（於本件構成累犯）。詎其猶不知
    悔改，竟基於施用第1 級毒品海洛因（下稱海洛因）之犯意
    ，於97年5 月26日晚間某時，在臺北縣永和市仁愛公園之公
    共廁所內，以將海洛因用水稀釋，再以針筒注射之方式，施
    用海洛因乙次。嗣於97年5 月27日11時許，自願至臺北縣政
    府警察局永和分局秀朗派出所接受採集尿液，經警採集尿液
    送驗結果呈鴉片類陽性反應，始查知上情。
二、案經臺北縣政府警察局永和分局報請臺灣板橋地方法院檢察
    署檢察官偵查起訴。
    理  由
一、上揭事實業經被告甲○○於本院審理中坦承不諱（見本院97
    年9 月16日準備程序及簡式審判筆錄），且被告自願配合至
    臺北縣政府警察局永和分局秀朗派出所接受採集尿液送檢驗
    結果確呈嗎啡陽性反應，此有臺灣檢驗科技股份有限公司濫
    用藥物檢驗報告1 紙在卷可憑（見臺灣板橋地方法院檢察署
    97年度毒偵字第6225號偵查卷第7 頁），足徵被告之任意性
    自白與事實相符。又被告前於87年間因施用毒品案件，經本
    院裁定送觀察、勒戒後，認無繼續施用毒品之傾向，於87年
    9 月24日釋放出所，並由臺灣板橋地方法院檢察署檢察官於
    87年9 月24日以87年度偵字第19771 號為不起訴處分確定。
    復於同年間因施用毒品案件，經臺灣臺北地方法院裁定送觀
    察、勒戒後，認有繼續施用毒品之傾向，改裁定送強制戒治
    ，於88年11月18日停止戒治出所，所餘期間付保護管束，88
    年12月3 日強制戒治期滿，並經臺灣臺北地方法院於88年3
    月4 日以88年度訴字第276 號判處有期徒刑8 月確定。又於
    92年間因施用毒品案件，經本院於93年1 月30日以93年度訴
    字第18號判處有期徒刑1 年5 月，嗣經臺灣高等法院於93年
    5 月5 日以93 年 度上訴字第802 號判處上訴駁回確定。再
    於95年間因施用毒品案件，經本院於95年12月12日以95年度
    訴字第2977號判處有期徒刑7 月確定。繼於96年間因施用毒
    品案件，經臺灣宜蘭地方法院於96年5 月15日以96年度訴字
    第161 號判處有期徒刑8 月確定，上開2 罪嗣經臺灣宜蘭地
    方法院裁定各減為有期徒刑3 月又15日、4 月確定。上開2
    罪接續執行，甫於96年11月11日執行完畢等情，有臺灣高等
    法院被告前案紀錄表1 份在卷可憑。是本案事證明確，被告
    本件施用第1 級毒品之犯行洵堪認定，應予依法論處。
二、核被告甲○○所為，係犯毒品危害防制條例第10條第1 項之
    施用第1 級毒品罪。被告持有第1 級毒品海洛因，既意在供
    己施用，其持有之低度行為應為施用之高度行為所吸收，不
    另論罪。末查被告有如事實欄所載之論罪科刑及執行情形，
    有臺灣高等法院被告前案紀錄表1 份在卷足憑，其於有期徒
    刑執行完畢後5 年內，故意再犯本案有期徒刑以上之罪，為
    累犯，應依刑法第47條第1 項之規定加重其刑。爰審酌被告
    之素行、犯罪之動機、目的、手段，施用第1 級毒品戕害自
    身健康及其犯後坦承犯行，態度良好等一切情狀，量處如主
    文所示之刑，以資懲儆。
三、本件經檢察官提起公訴，被告於準備程序中就被訴事實為有
    罪之陳述，經法官告知簡式審判程序之旨，並聽取公訴人、
    被告之意見後，本院合議庭裁定由受命法官獨任進行簡式審
    判程序，併予敘明。
據上論斷，應依刑事訴訟法第273 條之1 第1 項、第299 條第1
項前段，毒品危害防制條例第10條第1 項，刑法第11條前段、第
47條第1 項，判決如主文。
本案經檢察官王家春到庭執行職務。
中    華    民    國    97    年    9     月    30    日
                  刑事第十九庭  法  官  曾正耀
以上正本證明與原本無異
如不服本判決應於送達後10日內向本院提出上訴狀
                                書記官  田世杰
中    華    民    國    97    年    9     月    30    日
附論罪科刑依據之法條：
毒品危害防制條例第10條第1 項
施用第1 級毒品者，處 6 月以上 5 年以下有期徒刑。


司法院資訊處製作；財團法人民間司法改革基金會備份。
